---
title: "Normaaljaotusega histogrammi funktsioon"
author: "Allar Haav"
date: "September 25, 2014"
output:
  html_document: default
  pdf_document:
    fig_height: 3.5
    fig_width: 4
---
```{r, echo=FALSE}
set.seed(666)
```
Kirjutasin viimasest praktikumist inspireerituna ¸he v‰ikese funktsiooni normaaljaotusega histogrammide kergemaks meisterdamiseks: on ehk v‰hem segadust ning hılpsam toimetada. Funktsioon asub omaette failis: `histnorm.R`. Esmalt tuleb see fail asetada kuhugi mugavasse ja eeldatavalt ilma t‰pit‰htedeta paika. Kıige parem on aga kui see asub teie avatud projekti kaustas: siis ei pea pikalt asukohta t‰psustama.  
  
  
Selleks, et funktsiooni kasutada, tuleb see ka eelnevalt laadida. Selleks on olemas k‰sk `source()`
```{r, eval=FALSE}
# Kui fail asub suvalises kohas, tuleb selle asupaik pikalt kirjeldada:
source("C:/R/Andmeanalyys/scripts/histnorm.R")
# Kui aga fail asub avatud projekti (alam)kaustas, siis alternatiivselt:
source("scripts/histnorm.R")
```
```{r, echo=FALSE}
source("histnorm.R")
```

Funktsioon `histnorm()` on pıhimıtteliselt sama, mis `hist()` ning lisaparameetreid tasub just viimase helpist vaadata-otsida. Erinevus on aga see, et lisaks joonistatakse peale vastava normaaljaotuse funktsioon joonena. Kui histogrammi v‰rvust, telgede tekste jms saab tavap‰raselt muuta, siis joonele lisasin kaks parameetrit: `linecol` ja `lineweight`, mis muudavad vastavalt joone v‰rvi ja paksust. Vaikev‰‰rtused on must ja 1.  
  
  
Teeme mıned n‰ited l‰bi. Esmalt teeme vektori 100 suvalise v‰‰rtusega normaaljaotusest, mille keskv‰‰rtus on 10 ning standardh‰lve 1. Seej‰rel teeme sellest graafiku:
```{r}
x <- rnorm(100, 10, 1)
histnorm(x)
```
\clearpage
Kui lisame parameetri `prob = TRUE`, siis kuvatakse y-teljele hoopis tıen‰osusv‰‰rtused.
```{r}
histnorm(x, prob=TRUE)
```
  
Joone v‰rvi ja paksust saab niisiis muuta kahe lisaparameetriga `linecol` ja `lineweight`:
```{r}
histnorm(x, linecol="red", lineweight=3)
```
\clearpage
Ja otseloomulikult saab ka kıike muud histogrammi juures muuta. N‰iteks:
```{r}
histnorm(x, linecol="red", lineweight=2, main="Normaaljaotusega histogramm", 
         col="black", xlim=c(7,13), ylim=c(0,21), xlab="", ylab="Sagedus")
```

Loodan, et sellest on kasu :)
